# 关于公司主营业务认定

提问人：erica6 时间：2021-11-25 10:57:28
大家好，有一家公司 是文化传媒有限公司
经营范围如下 许可项目：网络文化经营；电子出版物制作；出版物出版；出版物批发；出版物零售；出版物互联网销售；电视剧发行；电视剧制作；互联网信息服务（依法须经批准的项目，经相关部门批准后方可开展经营活动）一般项目：组织文化艺术交流活动；版权代理；软件开发；
动漫游戏开发；信息技术咨询服务；文艺创作；广告设计、代理；广告制作；电影摄制服务（除许可业务外，可自主依法经营法律法规非禁止或限制的项目）
我想问一下，购买作家小说版权是属于无形资产还是主营业务成本 （版权购买后用于再次开发或者出售），如果说属于无形资产，那什么样的情况下属于公司的主营业务成本呢？（目前主要业务就是购买作家或者工作室的小说版权）

回答人：chenyiwei
根据购入时预期的不同用途分别考虑。
预期将用于出售或者单次排他授权的，一般作为存货核算，实现销售或授权时一次性确认收入、结转成本。
预计可用于多次授权的，确认为无形资产，并在合理确定的受益年限内摊销。所取得的授权收入也属于主营业务收入。